# 业务重组与业务合并区别

提问人：wuzj9986 时间：2015-11-05 09:49:01
各位大神
谁能跟我解释一下 业务重组与业务合并区别？跪谢

回答人：chenyiwei
参考《讲解 2010 》P210：
企业应当将重组与企业合并、债务重组区别开。因为重组通常是企业内部资源的调整和组合，谋求现有资产效能的最大化；企业合并是在不同企业之间的资本重组和规模扩张；债务重组是债权人对债务人作出让步，债务人减轻债务负担，债权人尽可能减少损失。